臺灣臺南地方法院刑事判決　　　　　　 100年度易字第1098號
公　訴　人　臺灣臺南地方法院檢察署檢察官
被　　　告　扶健國
選任辯護人　吳炳輝律師
上列被告因竊盜案件，經檢察官提起公訴（100年度營偵字第100
8號、100年度偵字第9935號），被告於本院準備程序中，先就被
訴事實為有罪之陳述，經本院裁定改依簡式審判程序審理，判決
如下：
    主  文
扶健國攜帶兇器竊盜，處有期徒刑捌月，扣案手電筒壹支沒收。
又攜帶兇器竊盜，處有期徒刑捌月，扣案油壓剪壹支、人手孔蓋
啟開工具壹支、切割用美工刀壹支，均沒收。應執行有期徒刑壹
年貳月，扣案手電筒壹支、油壓剪壹支、人手孔蓋啟開工具壹支
、切割用美工刀壹支，均沒收。
    事  實
一、扶健國前於民國100年2月間，因竊盜案件，經本院以100年
    度易字第344號判處有期徒刑6月確定（未構成累犯），猶不
    思悛悔，於100年7月16日晚間9時許，行經臺南市新營區○
    ○○路往南靠近堤防前，竟意圖為自己不法之所有，持客觀
    上足對人之生命、身體、安全構成威脅，具有危險性之剪刀
    1支（未經扣案），將臺電公司所有架設於該處之電線桿內
    電纜線2條【交連PE電力電纜600 V1CAWG2/0，長約308公尺
    ，價值約新台幣（下同）5,486元】自電源箱拉出剪斷，竊
    取上開電纜線得手後，旋以電話聯繫不知情之陳玟月（經臺
    灣臺南地方法院檢察署檢察官另為不起訴處分）駕駛扶健國
    所有車牌號碼AK-3768號自小客車前來搭載扶健國，而暫停
    於臺南市新營區○○○路69號（泰安老人養護機構）前。嗣
    於翌（17）日凌晨0時50分許，適警方駕車巡邏行經陳玟月
    暫停上開車輛處時，發現該處路燈皆暗，惟見陳玟月駕車停
    滯該處形跡可疑，乃予以攔查，當場於上開車內查獲附表一
    所示之物，繼經警循線往臺南市新營區○○○路往南靠近堤
    防時，扶健國見狀乃乘隙逃逸，而於現場遺留其所有手電筒
    1 支及上開失竊電纜線2條（已發還）等物，而查悉上情。
二、扶健國另於100年7月25日22時許，向不知情之友人郭瓊茵借
    用陳弘瑋所有車牌號碼CV-0201號自小貨車，於翌（26）日
    凌晨0時許起，駕駛上開車輛行經雲林縣斗六市○○路○段與
    萬年路十字路口處時，復基於意圖為自己不法之所有，持客
    觀上足對人之生命、身體、安全構成威脅，具有危險性之油
    壓剪、切割用美工刀各1支，將臺電公司所有設於該處之電
    源箱以油壓剪剪斷開關器電源線後，再以人手孔蓋開啟器撬
    開人孔蓋，竊取電纜線（交連PE電力電纜600V2/0，長約155
    .2公尺，價值約102,960元）得逞。嗣其將竊得電纜線等物
    置於上開自小貨車，並於同日上午9時許，駕車行經國道一
    號南向280公里處時，適為警發現其行車不穩而予以攔查，
    並當場發現其車上置有油壓剪、人手孔蓋開啟器、美工刀等
    各1支及上開失竊電纜線（已發還），始循線查獲上情。
三、案經臺南市政府警察局新營分局及內政部警政署國道公路警
    察局第四警察隊分別報告臺灣臺南地方法院檢察署檢察官偵
    查起訴。
    理  由
一、按本件被告扶健國所犯為死刑、無期徒刑、最輕本刑3年以
    上有期徒刑以外之罪，亦非屬高等法院管轄之第一審案件，
    其於準備程序進行中，先就被訴事實為有罪之陳述，經告知
    簡式審判程序之旨，並聽取檢察官、被告、選任辯護人之意
    見後，本院依刑事訴訟法第273條之1第1項裁定進行簡式審
    判程序，是本案之證據調查，依同法第273條之2規定，不受
    同法第159條第1項、第161條之2、第161條之3、第163條之1
    ，及第164條至第170條所規定證據能力認定及調查方式之限
    制，合先敘明。
二、上開犯罪事實，業據被告於警詢、偵查及本院準備程序、審
    理中均坦承不諱，核與證人即告訴人余青山、鍾豊權於警詢
    時之指訴情節大致相符，並經證人郭瓊茵、陳弘瑋於警詢時
    證述，證人陳玟月於警詢及偵查中之證述，證人蘇阿信於偵
    查中之證述無訛，復有扣押物品目錄表、贓物認領保管單、
    現場圖、現場與扣押物品照片、車輛詳細資料報表、職務報
    告等附卷可稽，並有手電筒、油壓剪、人手孔蓋開啟器、美
    工刀各1支扣案足資佐證，堪認被告上開任意性之自白，確
    與事實相符。是本件事證明確，被告犯行洵堪認定，應予依
    法論科。
三、按刑法第321條第1項第3款之攜帶兇器竊盜罪，係以行為人
    攜帶兇器竊盜為其加重條件，此所謂兇器，其種類並無限制
    ，凡客觀上足對人之生命、身體、安全構成威脅，具有危險
    性之兇器均屬之，且祇須行竊時攜帶此種具有危險性之兇器
    為已足，並不以攜帶之初有行兇之意圖為必要（最高法院79
    年臺上字第5253號判例要旨參照）。查被告於本案事實一所
    使用之剪刀1支，及事實二所使用之油壓剪、美工刀各1支，
    均足以剪、切斷電纜線，質地自屬堅硬、銳利，又其中油壓
    剪、美工刀為金屬材質，刀鋒銳利，依一般社會經驗，倘持
    上開剪刀、油壓剪、美工刀攻擊人體，自能成傷，客觀上自
    足以對人之生命、身體、安全構成威脅，顯為具有危險性之
    兇器無訛；是核被告上開所為，均係犯刑法第321條第1項第
    3款之加重竊盜罪。被告所犯前揭2罪間，犯意各別，行為互
    殊，應予分論併罰。爰審酌柀告有如事實欄所載之竊盜前案
    紀錄（未構成累犯），素行非端，且正值青壯年，非無謀生
    能力，不思正途，恣意竊取他人之財物，毫無尊重他人所有
    物之體認，欠缺法紀觀念，兼酌其犯罪手段及犯罪造成被害
    人臺電公司之財產損害，並有影響供電安全之虞，本不宜輕
    縱，惟念被告犯罪後始終坦承犯行，尚知悔悟，兼衡其教育
    程度、家庭狀況，及檢察官之具體求刑等一切情狀，分別量
    處如主文所示之刑，並定其應執行刑，以資懲儆，另扣案之
    手電筒1支、油壓剪、人手孔蓋開啟器、美工刀等各1支，均
    係被告所有，並供被告犯事實一、二竊盜罪所用之物，業據
    被告供明在卷，應依刑法第38 條第1項第2款之規定沒收之
    。至被告持以犯上開事實一竊盜犯行之剪刀1支，雖據被告
    供承係其所有之物，並棄置現場，然警方查獲上開竊盜犯行
    時，於現場並未查獲上開剪刀，而未能扣案，且復無證據證
    明該物現仍存在，為免執行困難，爰不予宣告沒收。至於扣
    案之附表所示之物，雖係被告所有，惟既非供本件竊盜罪所
    用之物，業據被告供明在卷（見本院卷第31頁背面），自不
    得宣告沒收，附此敘明。
據上論斷，應依刑事訴訟法第273條之1第1項、第299條第1項前
段，刑法第321條第1項第3款、第51條第5款、第38條第1項第2款
，判決如主文。
本案經檢察官李白松到庭執行職務
中    華    民    國   100    年    10    月    31    日
                    刑事第二庭    法  官  田幸艷
以上正本證明與原本無異。
如不服本判決應於收受本判決後10日內向本院提出上訴書狀，並
應敘述具體理由。其未敘述上訴理由者，應於上訴期間屆滿後20
日內向本院補提理由書狀（均須按他造當事人之人數附繕本）「
切勿逕送上級法院」。 
                                  書記官  蕭伊舒
中    華    民    國   100    年    10    月    31    日
附錄論罪科刑法條：
中華民國刑法第321條（加重竊盜罪）
犯竊盜罪而有下列情形之一者，處 6 月以上、5 年以下有期徒
刑，得併科新臺幣 10 萬元以下罰金：
一、侵入住宅或有人居住之建築物、船艦或隱匿其內而犯之者。
二、毀越門扇、牆垣或其他安全設備而犯之者。
三、攜帶兇器而犯之者。
四、結夥三人以上而犯之者。
五、乘火災、水災或其他災害之際而犯之者。
六、在車站、埠頭、航空站或其他供水、陸、空公眾運輸之舟、
    車、航空機內而犯之者。
前項之未遂犯罰之。
┌─────────────┐
│附表                      │
├─┬───────┬───┤
│編│物品名稱      │數量  │
│號│              │      │
├─┼───────┼───┤
│1 │手套          │9個   │
├─┼───────┼───┤
│2 │膠帶          │1個   │
├─┼───────┼───┤
│3 │老虎鉗        │1支   │
├─┼───────┼───┤
│4 │榔頭          │2支   │
├─┼───────┼───┤
│5 │梅花板手      │1支   │
├─┼───────┼───┤
│6 │尖頭螺絲起子  │1支   │
├─┼───────┼───┤
│7 │鐵鋸          │1支   │
├─┼───────┼───┤
│8 │油壓剪        │1支   │
├─┼───────┼───┤
│9 │六角板手      │1支   │
├─┼───────┼───┤
│10│L型板手       │2支   │
├─┼───────┼───┤
│11│鉚釘          │2支   │
├─┼───────┼───┤
│12│帽子          │1個   │
├─┼───────┼───┤
│13│螺栓（大）    │4支   │
├─┼───────┼───┤
│14│螺栓（小）    │4支   │
├─┼───────┼───┤
│15│U型紮頭（大） │2支   │
├─┼───────┼───┤
│16│U型紮頭（小） │1支   │
├─┼───────┼───┤
│17│美工刀        │1支   │
├─┼───────┼───┤
│18│手電筒        │1支   │
├─┼───────┼───┤
│19│掛鉤          │2個   │
├─┼───────┼───┤
│20│防滑扣環      │2個   │
├─┼───────┼───┤
│21│D型環         │1個   │
├─┼───────┼───┤
│22│麻繩          │2條   │
├─┼───────┼───┤
│23│反光背心      │1件   │
├─┼───────┼───┤
│24│吊帶          │1條   │
├─┼───────┼───┤
│25│檢電筆        │1支   │
├─┼───────┼───┤
│26│手電筒包裝盒  │1個   │
└─┴───────┴───┘